---

title: "Homework 2"
output: html_notebook
---

Задание 1
Домашнее задание
В переменной belki сохранено число очков у команды «Белки», в переменной strelki сохранено число очков у команды «Стрелки» (создайте переменные и присвойте им значения по своему усмотрению).
Напишите код, который сравнивает значения переменных и:
• если число очков у первой команды больше, чем у второй, выводит на экран сообщение “Победила команда БЕЛКИ!”
• если число очков у второй команды больше, чем у первой, выводит на экран сообщение “Победила команда СТРЕЛКИ!”
• если обе команды набрали одинаковое число очков, выводится сообщение “Победила дружба!”.
```{r}
belki <- 56
strelki <- 25

if (belki > strelki){
  print("Победила команда БЕЛКИ!")
}
if (strelki > belki){
  print("Победила команда СТРЕЛКИ!")
}
if (belki == strelki){
  print("Победила дружба!")
}

```


Задание 2
Дан вектор со значениями температуры воздуха 10 дней февраля:
temp <- c(-8, -5, 0, 2, -6, -9, -8, -12, -11, -7)
Нормальная температура в феврале лежит в пределах от -9.8 до -3.7.
Напишите код, который выводит на экран температуру воздуха (каждый элемент вектора temp) и комментарий к нему:
• если температура выше нормы, то “Температура выше нормы”; • если температура ниже нормы, то “Температура ниже нормы”; • если температура в норме, то “Температура в норме”.
Пример вывода на экран:
2 Температура выше нормы

```{r}
temp <- c(8, -5, 0, 2, -6, -9, -8, -12, -11, -7)

for (i in temp){
  if (i > -3.7){
    print("Температура выше нормы")
  }
  if (i > -9.8 & i < -3.7){
    print("Температура в норме")
  }
  if (i < -9.8){
    print("Температура ниже нормы")
  }
}

```
Задание 3
Напишите функцию progress(), которая
• принимает на вход два числа: число сданных домашних заданий и общее число домашних заданий;
• возвращает процент выполненных домашних заданий, округленный до второго знака после запятой.
```{r}

progress <- function(done_hm, ttl_hm){
  result <- round(done_hm / ttl_hm * 100, 2)
  result
}

progress(112, 200)
progress(49, 100)
progress(29, 100)
```
Задание 4
Напишите функцию assessment(), которая
• принимает на вход вектор прибыли (может содержать как положительные, так и отрицательные значения);
• возвращает вектор такой же длины, что и вектор на входе, из 0 и 1, где 0 соответствует отрица- тельным и нулевым значениям прибыли, а 1 – положительным значениям прибыли.
В этой задаче необходимо использовать цикл for. Пример:
1
На входе: с(-100, 150, 3500, 720, 0, -350). На выходе: c(0, 1, 1, 1, 1, 0, 0).

```{r}
first <- c(-100, 150, 3500, 720, 0, -350)

assessment <- function(c_profit){
  temp <- c()
  for (i in c_profit){
    if (i <= 0){
      temp <- c(temp, 0)
    } else{
      temp <- c(temp, 1)
    }
  }
  temp
}

assessment(first)
```
Задание 5
Решите предыдущую задачу без использования цикла, но с использованием функции ifelse(). Подсказка: запросите help по этой функции и посмотрите, как она работает.

```{r}
first <- c(-100, 150, 3500, 720, 0, -350)
new <- c()

new <- ifelse(first, first >= 0, first < 0)

new <- as.numeric((new))
new
```

?ifelse
